【裁判字號】    90,易,1565
【裁判日期】    900715
【裁判案由】    贓物
【裁判全文】
臺灣高雄地方法院刑事判決                          九十年度易字第一五六五號
    公  訴  人  臺灣高雄地方法院檢察署檢察官
    被      告  甲○○
右列被告因贓物案件，經檢察官提起公訴（八十九年度偵字第二二０三八號），本院
判決如左：
    主  文
甲○○收受贓物，處拘役伍拾日，如易科罰金，以參佰元折算壹日。
    事  實
一、甲○○於民國八十九年九月間，在高雄市○○路某處電動玩具店，明知綽號「阿
    源」之不詳姓名男子竊取之引擎號碼三ＸＹ－一二三五二二號輕機車，係屬贓車
    ，且未懸掛車牌，竟予收受騎用。嗣於同年九月二十八日下午三時四十分許，騎
    乘上述贓車途經高雄縣大寮鄉○○路時，為警查獲。
二、案經高雄縣警察局移送台灣高雄地方法院檢察署檢察官偵查起訴。
    理  由
一、訊據被告甲○○固不諱言於右揭時地向綽號「阿源」之男子收受使用上開輕機車
    ，惟矢口否認收受贓物犯行，辯稱：伊向「阿源」收受上開機車時，不知該機車
    係贓物，於警局時始知該機車是「阿源」所竊云云。然查，上開機車係被害人陳
    春明所有，於八十九年八月十八日六時三十分許，在高雄縣大寮鄉○○街二巷一
    號前遭竊之情，業經被害人陳春明於警訊時指述綦詳，並有車牌竊盜、車輛失竊
    資料個別查詢報表－查詢車輛認可資料及高雄縣警察局贓物認領收據各一紙附卷
    可稽，該機車自屬贓車無訛。次查，被告自承騎乘機車多年，知悉機車需有行車
    執照作為車輛來源證明等語在卷，而被告向綽號「阿源」之男子收受該機車時，
    「阿源」並無法交付該機車之行車執照，且機車未懸掛車牌，衡之一般騎乘機車
    者之社會經驗，均會質疑該機車係來源不明之贓車，被告豈有不知該機車是來源
    不明贓物之理，被告辯稱於收受時不知該機車係屬贓車云云，顯係卸責之詞，不
    足採信。罪證明確，被告犯行堪以認定。
二、核被告所為係犯三百四十九條第一項之收受贓物罪。爰審酌被告曾於八十四年間
    因賭博罪，經法院判處罰金二千元，素行尚非良好，有台灣高等法院被告全國前
    案紀錄表可考，其為有代步工具，明知該機車係贓車，仍予收受騎用，且犯後卸
    責匿飾態度欠佳等一切情狀，量處如主文所示之刑，並諭知易科罰金之折算標準
    。又被告於行為後，刑法第四十一條已於九十年一月十日經公布修正為第四十一
    條第一項，並於同年月十二日生效，其規定為：「犯最重本刑為五年以下有期徒
    刑之罪，而受六個月以下有期徒刑或拘役之宣告，因身體、教育、職業或家庭之
    關係，執行顯有困難者，得以一元以上三元以下折算一日，易科罰金。但確因不
    執行所宣告之刑難收矯正之效，或難以維持法秩序者不在此限」，比較新舊法，
    修正後之現行刑法第四十一條第一項後段但書「但確因不執行所宣告之刑難收矯
    正之效，或難以維持法秩序者，不在此限」之規定，對於被告較為不利，依刑法
    第二條第一項但書規定，自應適用最有利於被告之修正前刑法第四十一條之規定
    ，予以諭知易科罰金之折算標準，併此敘明。
據上論斷，應依刑事訴訟法第二百九十九條第一項前段，刑法第三百十九條第一項、
修正前第四十一條、第二條第一項但書，罰金罰鍰提高標準條例第一條前段、第二條
，判決如主文。
中      華      民      國      九十      年      七      月    十五    日
                                  臺灣高雄地方法院刑事庭
                                      法  官    郭錦茂
右正本證明與原本無異。
如不服本判決，應於判決送達後十日內，向本院提出上訴狀。
                                      書記官    賴佳慧
中    華    民    國      九十      年      八      月      十七      日
附錄本判決論罪科刑法條：
刑法第三百四十九條：
  收受贓物者，處三年以下有期徒、拘役或五百元以下罰金。
  搬運、寄藏、故買贓物或為牙保者，處五年以下有期徒刑、拘役或科或併科一千元
  以下罰金。
  因贓物變得之財物，以贓物論。


司法院資訊處製作；財團法人民間司法改革基金會備份。
